【裁判字號】    98,訴,540
【裁判日期】    980527
【裁判案由】    毒品危害防制條例
【裁判全文】
臺灣基隆地方法院刑事判決               98年度訴字第540號
公  訴  人  臺灣基隆地方法院檢察署檢察官
被      告  甲○○
                    （現於台灣基隆監獄執行）
上列被告因違反毒品危害防制條例案件，經檢察官提起公訴（98
年度毒偵字第586號），被告為有罪之陳述，本院合議庭裁定由
受命法官獨任以簡式審判程序進行審理，並判決如下：
    主  文
甲○○施用第一級毒品，累犯，處有期徒刑柒月。扣案之葡萄糖
壹包，沒收之。
    事  實
一、甲○○前因施用毒品案件，經觀察、勒戒後，認無繼續施用
    毒品之傾向，於民國91年7月17日釋放出所，並由臺灣基隆
    地方法院檢察署檢察官以91年度毒偵字第665號不起訴處分
    書為不起訴處分確定。復因施用第二級毒品案件，經本院以
    95 年度簡上字第114號判決判處有期徒刑5月確定。再因施
    用第二級毒品案件，經本院以95年度訴字第692號判決判處
    有期徒刑6月確定，上開案件，經裁定應執行有期徒刑10月
    ，嗣經減刑為有期徒刑5月15日，甫於96年7月15日縮刑期滿
    執行完畢。詎其猶不知悔改戒除毒癮，復基於施用第一級毒
    品之犯意，於97年11月14日晚上某時，在其基隆市○○區○
    ○路75巷23號住處內，以將海洛因摻入香煙內點燃吸食之方
    式，施用第一級毒品海洛因1次。嗣於翌（15）日下午15 時
    15分，為警在基隆市○○區○○路75巷23號執行搜索時，查
    獲葡萄糖1包及與本案無關之分裝袋6個及塑膠軟管1支，經
    其同意採集尿液送驗，結果呈嗎啡陽性反應，始悉上情。
二、案經臺北縣政府警察局瑞芳分局報告臺灣基隆地方法院檢察
    署檢察官偵查起訴。
    理    由
壹、程序事項
    查本件被告甲○○所犯者非為死刑、無期徒刑、最輕本刑為
    3 年以上有期徒刑之罪或高等法院管轄第一審案件，其於準
    備程序進行中，先就被訴事實為有罪之陳述，經告知其簡式
    審判程序之旨，並聽取公訴人、被告之意見後，本院業已依
    刑事訴訟法第273條之1第1項之規定，裁定由受命法官獨任
    以簡式審判程序進行本案之審理。
貳、實體事項
一、前揭事實，業據被告於檢察事務官及本院準備程序及審理時
    坦承不諱，而被告為警查獲後於97年11月15日17時08分許，
    所採集之尿液檢體，經送請檢驗，結果呈海洛因之嗎啡、可
    待因（由於海洛因在人體內會代謝成嗎啡，因此涉嫌海洛因
    之吸食者，係檢驗其尿液中之嗎啡反應）之陽性反應，此有
    臺灣檢驗科技股份有限公司97年11月28日濫用藥物尿液檢驗
    報告附卷可稽，並有扣案之供施用毒品之葡萄糖1包足資佐
    證，足見被告自白施用第一級毒品海洛因之情節，與事實相
    符，應可採信。綜上所陳，本案事證明確，被告犯行堪可認
    定，應依法論科。
二、論罪科刑：
(一)、查海洛因係毒品危害防制條例所列管之第一級毒品，此為該
    條例第2條第2項第1款所明定；又犯毒品危害防制條例第10
    條施用毒品之罪者，檢察官應聲請法院裁定，令被告入勒戒
    處所觀察、勒戒，經觀察、勒戒後，無繼續施用毒品之傾向
    者，應即釋放，並由檢察官為不起訴處分，有繼續施用毒品
    之傾向者，則由檢察官先聲請法院裁定令入戒治處所施以強
    制戒治，俟強制戒治期滿，再行釋放，並由檢察官為不起訴
    處分；而依前開規定觀察勒戒或強制戒治執行完畢釋放後，
    5年內再犯施用毒品之罪者，檢察官應依法追訴，毒品危害
    防制條例第20條第1項、第2項、第23條第2項分別定有明文
    。本件被告於觀察勒戒執行完畢釋放後5年內，又犯施用第
    二級毒品，再犯本件施用毒品案件，自應依法追訴。
(二)、核被告所為，係犯毒品危害防制條例第10條第1項之施用第
    一級毒品罪。被告持有第一級毒品海洛因之低度行為，應為
    施用毒品之高度行為所吸收，不另論罪。又被告前曾受如事
    實欄所載有期徒刑之執行，此有臺灣高等法院被告前案紀錄
    表附卷可考，其於有期徒刑之執行完畢後，5年以內故意再
    犯本件有期徒刑以上之罪，為累犯，應依刑法第47條第1項
    加重其刑。本院審酌被告犯罪之動機、吸食頻率、曾有施用
    毒品之前科仍不知戒除，惟犯罪後坦承犯行，且所犯之施用
    毒品犯行乃戕害自己身心健康，並未危及他人等一切情狀，
    量處如主文所示之刑。
(三)、扣案之葡萄糖1包，為被告所有，係與毒品加在一起施用，
    業據被告供明在卷，爰依刑法第38條第1項第2款、第3項沒
    收之。
三、據上論斷，應依刑事訴訟法第273條之1第1項、第299條第1
    項前段，毒品危害防制條例第10條第1項，刑法第11條前段
    、第47條第1項、第38條第1項第2款、第3項，判決如主文。
本案經檢察官乙○○到庭執行職務。
中    華    民    國    98    年    5     月    27    日
                  刑事第二庭法  官  陳伯厚
以上正本證明與原本無異。
如不服本判決應於收受送達後10日內向本院提出上訴書狀，並應
敘述具體理由；其未敘述上訴理由者，應於上訴期間屆滿後20日
內向本院補提理由書 (均須按他造當事人之人數附繕本) 「切勿
逕送上級法院」。
中    華    民    國    98    年    5     月    27    日
                            書記官  王惠萍
附錄論罪法條：
毒品危害防制條例第10條
施用第一級毒品者，處 6 月以上 5 年以下有期徒刑。
施用第二級毒品者，處 3 年以下有期徒刑。


司法院資訊處製作；財團法人民間司法改革基金會備份。
